臺灣臺中地方法院民事判決
111年度勞簡字第51號
原      告  簡聖勳  

訴訟代理人  林慈政律師
被      告  羿嘉車業股份有限公司  

兼
法定代理人  劉清溪  
被      告  劉超雄  
共      同
訴訟代理人  陳俊茂律師
            紀冠羽律師
上列當事人間損害賠償事件，本院於民國(下同)111年7月28日言
詞辯論終結，判決如下：
    主      文
原告之訴及假執行之聲請均駁回。
訴訟費用由原告負擔。
    事實及理由
壹、程序方面：
    按當事人喪失訴訟能力或法定代理人死亡或其代理權消滅者
    ，訴訟程序在有法定代理人或取得訴訟能力之本人，承受其
    訴訟以前當然停止；另承受訴訟人，於得為承受時，應即為
    承受之聲明，民事訴訟法第170條及第175條第1項分別定有
    明文。本件訴訟繫屬中，被告羿嘉車業股份有限公司(原名
    豐群車業股份有限公司，下稱被告公司)之法定代理人變更
    為甲○○，業據被告羿嘉公司提出經濟部商業司商工登記公示
    資料查詢表為證，其並於111年2月21日聲明承受訴訟，核符
    前開規定，應予准許。
貳、實體方面：
一、原告起訴主張：
　㈠被告公司以機車銷售及提供機車保養維修服務為業，現任法
    定代理人為被告甲○○，前任法定代理人則為被告乙○○。而原
    告自104年4月1日起，迄109年9月30日為終止勞動契約止，
    一直擔任被告公司之車輛維修員。詎料自109年9月1日，被
    告甲○○、乙○○即對原告施以職場霸凌及加諸各種不法侵害，
    致原告遭受極大壓力而罹患憂鬱症、睡眠障礙，被迫終止兩
    造勞動契約，而原告受有之職場霸凌、不法侵害，臚列如下
    ：
　⒈被告甲○○於109年9月1日私下告知原告，自即日起禁止原告於
    倉庫停放私人機車、使用公務機車、於上班時間吃早餐，並
    取消原告之眷屬進行車輛保養得享有較低費率或免費之優惠
    措施，而上述諸限制僅針對原告一人，此針對性差別待遇行
    為，應構成職場霸凌及不法侵害行為。
  ⒉原告於109年1月至8月間每月實領工資約為新臺幣(下同)40,0
    00元至60,000元，惟被告甲○○於109年9月1日告知原告，要
    將每月工資調降為28,000元，並於同年月7日提出契約要求
    原告簽名後繳回，此行為顯屬片面惡意調降工資之行為，應
    構成職場霸凌。
  ⒊於109年9月23日上午，郵差送信至被告公司時，原告一如往
    常欲拿取被告公司印章前往收信，詎料卻遭被告乙○○大聲斥
    喝及阻止，被告乙○○以此不給工作之方式，隔離、排斥、忽
    視、孤立原告，限制原告為例行性工作，應構成職場霸凌及
    不法侵害行為。
  ⒋於109年9月23日下午，原告以手機拍攝工作場域牆上所掛原
    告等員工之考試及格證書，而被告甲○○得知後，在無任何正
    當理由之前提下，即要求原告將私人手機解鎖並交給其查看
    ，以此方式過度介入原告私人事宜，侵害原告隱私，經原告
    以個人隱私為由拒絕後，被告甲○○復以原告做賊心虛等語出
    言侮辱原告，應已構成職場霸凌及不法侵害行為。
  ⒌於109年9月24日，被告甲○○要求原告須配合當年度中秋節補
    假日(當年度中秋節適逢週六，故週五補假)於同年9月26日(
    週六)補上班，並提出「假期調移申請單」(下稱申請單)一
    紙要求原告簽名後繳回。嗣於隔日，被告甲○○要求原告繳回
    上述申請單，原告表示要再確認內容，隔日(26日)始能繳回
    等語，詎料被告甲○○即於其他員工及客戶面前，出言嘲諷與
    揶揄原告，刻意在他人面前輕視或貶抑原告、對原告羞辱，
    應已構成職場霸凌及不法侵害。
  ㈡被告乙○○、甲○○有上述職場不法侵害行為、霸凌行為；被告
    公司應有違反職業安全衛生法第6條第2項第3款、職業安全
    衛生法施行細則第11條第1項、職業安全衛生設施規則第324
    條之3之保護他人法律規定之行為，致原告因此罹患憂鬱症
    、睡眠障礙，原告爰依民法第28條、第184條第1項前段、第
    2項、第185條第1項、第188條及公司法第23條規定，請求被
    告連帶賠償看診醫療費1,600元及非財產上損害300,000元。
　㈢並聲明：1.被告應連帶給付原告301,600元及自起訴狀繕本送
    達被告翌日起至清償日止，按週年利率5％計算之利息；2.願
    供擔保，請准宣告假執行  
二、被告答辯：
  ㈠原告所述存有與其他員工之差別待遇乙節並不實在，所有員
    工待遇相同，且被告公司旁即有停車場，本就不開放另租賃
    用以放置材料之倉庫供員工停放機車。又被告公司之所以提
    出雇用契約增修版與原告協商，係考量過往每月薪資內含加
    班費之給付方式已生勞資爭議，故希冀透過簽署新約明確區
    分本薪及加班費之給付方式，而原告事後並未同意簽署上述
    新約，被告公司仍以既有之薪資條件計薪，並無霸凌情事。
    至109年9月23日上午被告乙○○要求原告不要代為簽收被告公
    司信件抑或其私人信件，亦無原告所稱大聲嚇阻及阻止之情
    ，係因為郵差來時，被告甲○○、乙○○均在現場，且兩造前已
    有勞資糾紛，乙○○斯時亦有待收之重要郵件，實毋須原告代
    領，並非刻意不給原告工作或斷絕其人際關係之情，況原告
    之職務內容應為維修、保養機車，而非收受信件。再於109
    年9月23日下午被告甲○○僅係為確保其個人及員工之個資未
    因原告之擅自拍攝而外流，原告拒絕確認拍攝內容後，被告
    甲○○即未檢視，何來侵害隱私及侮辱行為。另於109年9月25
    日被告甲○○並非在辦公區與原告對話，而係在遠離其他員工
    及客戶處與之對話，且對話內容或許夾雜對原告說要遲延一
    天始交回申請單情緒，而令原告不快，然未使用侮辱性、貶
    抑性文字，亦未有任何惡害通知，無從僅因原告就上開言論
    感到不悅，遽認該行為有貶損原告之人格及社會上評價達侮
    辱之程度。再者，原告看診時間早於其所指被告甲○○、乙○○
    為霸凌、不法侵害行為之時點，其所罹患之憂鬱症、睡眠障
    礙，與其所指被告甲○○、乙○○之霸凌行為不具相當因果關係
    。
　㈡被吿甲○○、乙○○對原告既無職場霸凌、不法侵害行為，則原
    告主張被告公司輕忽員工職場之生命、身體、健康對其造成
    危害乙節，亦無理由。並聲明：1.原告之訴駁回；2.  如受
    不利判決，被告願供擔保，請准宣告供擔保免假執行。
三、得心證之理由：
  ㈠按因故意或過失，不法侵害他人之權利者，負損害賠償責任
    ；不法侵害他人之身體、健康、名譽、自由、信用、隱私、
    貞操，或不法侵害其他人格法益而情節重大者，被害人雖非
    財產上之損害，亦得請求賠償相當之金額，民法第184條第1
    項前段、第195條第1項分別定有明文。是侵權行為損害賠償
    責任，須行為人因故意或過失不法侵害他人權利，亦即行為
    人須具備歸責性、違法性，並不法行為與損害間有相當因果
    關係，始能成立。又按民法第184條第2項規定：「違反保護
    他人之法律，致生損害於他人者，負賠償責任。但能證明其
    行為無過失者，不在此限」，揆其旨趣乃因保護他人為目的
    之法律，意在使人類互盡保護之義務，倘違反之，致損害他
    人權利，與親自加害無異，自應使其負損害賠償責任。所謂
    「保護他人之法律」，應就法規範之立法目的、態樣、整體
    結構、體系價值、所欲產生之規範效果及社會發展等因素綜
    合研判；凡以禁止侵害行為，避免個人權益遭受危害，不問
    係直接或間接以保護個人權益為目的者，均屬之。惟縱屬保
    護他人之法律，仍須以行為人有違反該保護他人法律之行為
    並其違反保護他人法律之行為與損害之發生間有相當因果關
    係為必要（最高法院100年度台上字第1012號判決意旨參照
    ）。再按民事訴訟如係由原告主張權利者，應先由原告負舉
    證之責，若原告先不能舉證，以證實自己主張之事實為真實
    ，則被告就其抗辯事實即令不能舉證，或其所舉證據尚有疵
    累，亦應駁回原告之請求。是原告主張被告甲○○、乙○○以前
    揭不法行為侵害其權利及被告公司違反保護他人法律者而造
    成損害一節，既為被告等人所否認，原告就該侵權及違反保
    護他人法律之行為發生事實，即應負舉證責任，先予敘明。
　㈡本件原告係依民法第184條第1項前段侵權行為及同法第185條
    共同侵權行為之規定，對被吿乙○○、甲○○請求損害賠償，並
    引用職業安全衛生法、職業安全衛生設施規則，認為被吿公
    司前後任法定代理人乙○○、甲○○有「職場霸凌、不法侵害行
    為」，故被告公司違反上開保護員工之規定，依民法第184
    條第2項規定，亦需負侵權行為損害賠償責任，再引用同法
    第28條、第188條第1項前段及公司法第23條第2項規定，認
    被告公司應與被告乙○○、甲○○之侵權行為負連帶賠償責任，
    是首應審視被告乙○○、甲○○是否成立侵權行為。又被告公司
    是否違反保護他人法律，則應視職業安全衛生法、職業安全
    衛生設施規則是否為民法第184條第2項所謂保護他人之法律
    。再被告乙○○、甲○○之行為若構成「侵權行為」、「職場霸
    凌行為」，尚須原告所罹患憂鬱症、睡眠障礙與被告乙○○、
    甲○○之「侵權行為」、「職場霸凌行為」間具有相當因果關
    係，始能進一步推論被告公司因違反保護他人之法律，需負
    損害賠償責任，併予指明。
　㈢被告甲○○、乙○○並無侵權行為：
　　按於勞動契約關係中，勞工本有服從僱主或其選任幹部（代
    理人）指揮監督之義務，勞工在雇主或上級幹部之指揮監督
    下受有壓力，是否屬不法侵害，並造成勞工精神上之損害，
    當應依經驗法則及客觀之社會評價加以判斷，若未至不法侵
    害程度，當難認雇主成立侵權行為而應負損害賠償責任。茲
    就原告所指被告甲○○、乙○○下列行為是否已達不法侵害程度
    ，說明如下：
　⒈被告甲○○於109年9月1日告知原告，此後禁止原告於倉庫停放
    私人機車、使用公務機車、於上班時間吃早餐及取消原告之
    眷屬優惠措施等行為：
　⑴按福利措施雖構成勞動契約之一部，惟應許雇主視整體營運
    狀況、社會經濟及市場供需等情事，隨時變更該福利措施內
    容(臺灣高等法院97年度重勞上字第34號民事判決意旨參照)
    。換言之，勞動契約中福利有關事項，委諸勞雇雙方本於契
    約自由原則而為約定即可，勞動基準法僅係給與勞動條件最
    低標準之規範，俾在保護勞工之利益，以使勞工生活得以維
    繫。是以，基於保護勞工之利益及兼顧雇主經營管理上之必
    要，勞動契約或工作規則中福利有關事項，在未低於相關勞
    工法律規定標準時，應認為有效。而雇主所訂立之福利有關
    事項，一方面除為使勞工受益外，另一方面在兼顧雇主經營
    利益等相關事業營運上現狀下，應准許雇主可決定福利有關
    事項之內容、要件等。
　⑵本件原告主張被告公司與員工間前有約定:員工得於倉庫停放
    私人機車、得使用公務機車、得於上班時間食用早餐、且員
    工家屬進行車輛保養時得以成本價或直接免費等情，應屬被
    告公司提供給包括原告在內之員工得享有之福利措施，而上
    述福利措施屬於兩造間約定之勞動條件內容，而為勞動契約
    之一部分。惟上述福利措施既屬雇主指揮監督及領導統馭之
    核心範疇，且係被告公司單方對勞工所為具有恩惠、勉勵性
    質之給與，與勞工提供之勞務不構成對價關係，應允許被告
    公司得裁量變更該福利措施內容，若原告認雇主所為福利措
    施調整非出於正當性目的，而係為報復原告提出勞資爭議調
    解之舉，就此，應負舉證責任。
　⑶查審視原告與被告公司曾於109年8月31日於社團法人台中市
    勞雇關係協會進行勞資爭議調解，當日原告與被告公司代理
    人甲○○對於約定之工作時間(含用餐時間)、加班時間無法達
    成共識，爭執甚烈之事實(見本院卷第69頁)及細譯原告所提
    與甲○○於109年9月1日之對話光碟譯文內容，甲○○提及:「那
    麼到8月31日也算是一個終結，或許我想得很單純，導致想
    法上有一些爭議，不如我們把條文講清楚，你覺得ok嗎?昨
    天這樣聽下來，也許我們在薪資設定方面、上班方面，產生
    一些糾紛，把條文訂清楚，上班時間從9月1號開始，我就是
    8小時，加1個小時用餐，這是合理的吧?...上班時間就是早
    上10點到晚上7點這樣，就是9小時，10點來上班就進入狀況
    ，沒有給你在吃早餐或是在那邊喝杯咖啡，還有禁止使用倉
    庫，自己車輛的保養可以使用旁邊換下來的機油，但是自己
    的家人和親屬是不可以使用的，看是要額外加工作，還是另
    外計費的方式」、「不是針對你個人啦，全體員工我們都會
    做微調，我是希望你在這邊繼續幫忙，當然我也要想說我沒
    有違規，還有你自己外出需要騎自己的摩托車，不得使用公
    司的公務車」等語(見本院卷第263-264頁)，足認被告甲○○
    係因前一日勞資爭議調解程序中與原告間對立狀態，為繼續
    與原告共事之前提下，提出根本性解決雙方權利義務劃分不
    明之方案，客觀上應屬雇主指揮監督及領導統馭之範圍，尚
    難逕認有報復原告之目的，而屬不法之侵害。
　⒉被告甲○○於109年9月1日告知將調降原告之薪資為28,000元之
    行為：
　⑴同上所述，原告與被告公司曾於109年8月31日於社團法人台
    中市勞雇關係協會就原告工時及短少給付延長工時工資等勞
    資爭議項目進行調解，隔日甲○○雖提及要將原告之薪資結構
    調整為基本薪資25,000元，全勤1,000元，伙食津貼2,000元
    ，總計28,000元，並言明隔日開始就是按照這套規則走等語
    ，惟後續完整對話，甲○○仍補充「...我們這個行業也是很
    辛苦，當然很多時候無法照勞基法走，當然是有我自己疏忽
    的地方，這部分我會核對一份勞動契約。」等語，而其後也
    確於109年9月7日提出一份雇用契約增修版，並保有雙方空
    白簽名處，交付予原告審閱(見本院卷第77-80頁)，顯見，
    甲○○保有再提出契約供參之迴旋空間，並無單方面片面決定
    調整原告之薪資之意。
　⑵又原告並無具體說明兩造協商要否簽立雇用契約增修版的過
    程中被告甲○○對其有何施以強暴、脅迫之壓力，客觀上已達
    不法侵害之程度，致其違反意願簽下上述雇用契約增修版，
    則難逕認成立侵權行為而需負損害賠償責任。
　⒊被告乙○○於109年9月23日阻止原告至維修桌上拿取印章代收
    信之行為：
　⑴依據原告提供之當天其與被告乙○○爭執對話譯文觀之，兩人
    就能否取用印章收執被告公司郵件存有爭執(本院卷第179-1
    82頁)，雖原告主張取用印章收執信件為其例行性事務，符
    合一般由受雇人代收受送達文書之慣例，惟，雇主縱然前有
    授權員工取用私章代為收信，嗣後因兩造間已有勞資糾紛，
    可能會有法院文書送達合法性之爭議，而收回對與之興訟員
    工之郵件代收授權，亦難認有何針對性。 
　⑵又雙方在對話過程中爭執原告能否取用印章，當然有可能影
    響溝通之態度，而不自覺放大聲量，故原告自覺受委屈，合
    於常理，雖堪採信。但原告並無法舉證說明被告於過程中有
    何具體之不當辱罵，客觀上已達不法侵害之程度，則亦難逕
    認成立侵權行為而需負損害賠償責任。
　⒋109年9月23日下午被告甲○○要求原告將私人手機解鎖並交給
    其察看，原告不從，其便出言反譏之行為：
　⑴按個人資料，係指自然人之姓名、出生年月日、國民身分證
    統一編號、護照號碼、特徵、指紋、婚姻、家庭、教育、職
    業、病歷、醫療、基因、性生活、健康檢查、犯罪前科、聯
    絡方式、財務情況、社會活動及其他得以直接或間接方式識
    別該個人之資料。而非公務機關對個人資料之蒐集或處理，
    應有特定目的，並對當事人權益無侵害，個人資料保護法第
    2條第1項、第19條第1項第8款定有明文。查兩造對於原告當
    日上午在工作場域拍攝員工之考試及格證書乙節並不爭執(
    見本院卷第21、207頁)，而考試及格證書上通常揭示個人之
    姓名、相貌特徵等足以識別其人別之個人資料，足認上開資
    料既已足使一般人得直接識別，當屬個人資料保護法所定之
    個人資料無訛。依被告提供之工作場域攝影鏡頭所拍攝之影
    像截圖畫面顯示，原告於109年9月23日下午3時許站在陳列
    員工考試及格證照之區域進行拍照，無法確認原告是否有拍
    攝到被告甲○○之個人資料，因此被告甲○○若認自己受法律上
    保護之個人資料有遭人不明目的取得之可能，自有權利要求
    原告釋明與澄清。再細譯原告所提出其與甲○○之對話譯文，
    甲○○清楚的說明：「你拍車子ok啊，但如果你拍我的照片，
    上面有我的身分證，我的出生年月，這些可以隨便拍?可以
    嗎?法律規定可以隨便拍嗎?那你有沒有侵犯我的隱私?你如
    果侵犯我的隱私要做甚麼，那我是不是可以合理懷疑，我有
    沒有安全性的問題，而且你在上班期間，你拍我的東西，你
    是不是要讓我看，證明你的清白，你為什麼不敢讓我看?」
    等語，顯見其要求原告提出手機觀看僅係為確認原告是否有
    拍到自己的個人資料，並非以侵害原告隱私權為主要目的，
    且原告事後拒絕提供，是難認有不法侵害員工隱私權之情事
    。
　⑵又以時序觀之，原告上午才與被告乙○○發生言語爭執，前又
    已有勞資爭議而調解不成立之情，在與被告間形成對立狀態
    之前提下，豈能期待被告甲○○毫無猜疑的任由原告拍攝工作
    場域陳列的員工考試及格證書?且綜觀原告與被告甲○○爭執
    原告要否提出手機供檢查之完整對話，均為爭執有無拍攝到
    甲○○個人資料，縱然甲○○於談話過程中提及希望原告自證清
    白，不然就可以證明其作賊心虛等語，也僅為激將法，衡諸
    一般社會常情，並非涉及人身攻擊，尚不足以貶損原告之名
    譽及社會上對其個人之評價甚明。
　⒌被告甲○○於109年9月25日下午因調整中秋節假期補假事宜，
    與原告之對話：　　
　　被告甲○○固有於109年9月25日下午在其他員工及客戶面前以
    「就這麼簡單的事情，為什麼明天再給我?現在是我講的話
    ，就是以你的為主就對了，啊不是很行?對啊!很簡單的事情
    ，拿甚麼給律師啦!看不懂?你不是很厲害」等語回應原告，
    此類用語，依一般社會通念，文義上或有嘲諷之意涵，然此
    一詞彙極易與事實之評價結合，仍需與其使用之主、客觀情
    境及語句呈現方式觀察，判斷其使用時是否係出於單純之謾
    罵，或屬針對所欲指摘之內容闡述意見，尚不得僅因文句中
    有出現此類用語，即遽認被告甲○○陳述時，主觀上有公然侮
    辱原告之意。而觀諸發生衝突的前一日即109年9月24日(週
    四)甲○○與原告進行協商調整中秋節補班日期時稱「因為這
    個上次去勞檢的時候，他有強調了一些說，跟勞工之間就是
    說有甚麼規則的話吼，最好就是說讓勞工清楚。所以我不是
    只有針對你，像他們，我都叫他們簽名。就是說因為10月2
    日是連假對不對?」、「10月2日的連假，所以這個禮拜六(
    即9月26日)補上班，等同這個禮拜六上班不是加班，這只是
    一個確認書而已啦，沒有，這也可以去問一下你的朋友。就
    是確認，因為也可以問一下你的朋友」等語，原告則回覆「
    那我拿回去」，而後甲○○再說明「好啊ok，你ok你明天再給
    我，啊，你確定...不想大家再坐下來談談嗎?」遭原告拒絕
    等詞句之相關完整對話脈絡(見本院卷第233-234頁)，可知
    甲○○係因擔心將國定假日調整為中秋節補休之補上班日，事
    後會引發後續勞資爭議，故請原告確認申請書後簽回，且因
    後天即為預計補上班日，始要求原告於隔日回覆。而客觀上
    觀察甲○○要原告簽回之申請單，格式簡單並無任何艱澀法律
    文字需要律師解讀，因此當被告甲○○得知原告需要109年9月
    26日補上班日始會簽回上述確認書，一時情緒回應，應得認
    係不滿原告拖延舉措的個人回應，並非純然突以輕蔑之言詞
    謾罵原告，為現今社會一般對質彼此行為及爭論是非之場合
    中所常見，聽聞者均知悉此帶有對他人所為表述意見之意涵
    ，尚難認被告甲○○此部分之陳述係單純謾罵之舉，而有侮辱
    原告之意。
　⒍綜上，依經驗法則及客觀之社會評價加以判斷，尚難認被告
    乙○○、甲○○於109年9月1日至9月25日間於職場上對原告有何
    不法侵害之行為。
　㈣被告公司並未構成違反保護他人法律之侵權行為：　
　⒈依職業安全衛生法第6條第2項第3款規定雇主對勞工「執行業
    務因他人行為遭受身體或精神不法侵害」應妥為規劃及採取
    必要之安全衛生措施；職業安全衛生法設施規則第324條之3
    對於雇主應採取之暴力預防措施亦有所規定。其中職業安全
    衛生法係為防止職業災害，保障工作者安全及健康而制定；
    職業安全衛生設施規則係為雇主使勞工從事工作之安全衛生
    設備及措施之最低標準；此觀職業安全衛生法第1條、職業
    安全衛生設施規則第2條之規定自明。是雇主如有違反前開
    規定，自屬違反保護他人之法律。
　⒉按霸凌係指一個人長時間、重複地暴露在一個或多個人的負
    面行動中，進行欺壓與騷擾，且被鎖定為霸凌對象而成為受
    凌者的情形；而我國勞動部將「職場霸凌」定義為在工作場
    所中發生的，藉由權力濫用與不公平的處罰，所造成持續性
    的冒犯、威脅、冷落、孤立或侮辱行為，使被霸凌者感到受
    挫、被威脅、羞辱、被孤立及受傷，進而折損其自信，帶來
    沉重的身心壓力之行為。是以，職場霸凌之要素應包括刻意
    傷害的敵對行為（或稱負面行為）、不斷重複的發生及造成
    受凌者生理、心理等傷害之情形，亦即個人或團體對其他個
    體具體為直接或間接的攻擊行為，且此一行為並非偶發性的
    衝突而維持長達一定時間，進而對受凌者造成身體、心理和
    社會問題之負向結果而言。惟因職場霸凌之情形涉及人與人
    關係之互動行為，形式及成因多元，尚不得逕依一方所述即
    概予認定，仍應確實觀察工作內容、職場環境、對工作之認
    知、應對方式、衝突原因、行為方式及結果等情形，並探究
    行為人之目的及動機等因素予以綜合判斷。而遍查原告所稱
    被告甲○○針對原告施以多種不公平之處罰、侵害隱私權、調
    降薪資；被告乙○○於辦公場域大聲喝斥、排除原告從事例行
    性工作，意圖隔離、排斥、忽視、孤立、侮辱原告之證據，
    均為因應兩造勞資爭議調解不成立後，重行界定雙方權利義
    務之個別糾紛事件，該衝突為偶發性之雙向衝突，並非雇主
    單方面針對、且長期施行之霸凌行為，與職場霸凌要件未合
    。
　⒊又原告所罹患憂鬱症、睡眠障礙亦難認與被告劉昭雄、甲○○
    之前述行為間有相當因果關係：　
　  本件尚難認被告甲○○、乙○○在職場上對原告有不法侵害之行
    為，業如前述。而原告提出之元亨診所診斷證明書雖記載「
    個案自述，因職場霸凌等壓力造成憂鬱及失眠等症狀，於10
    9年8月31日至110年5月19日在本診所治療，建議持續門診追
    蹤治療」等語（見本院卷第83頁），但醫師之上開記載，無
    非係出自原告之描述。而向病患問診為醫療之常態，且審視
    原告第一次就診之時間，與進行勞資爭議調解之時間緊鄰，
    並早於原告所稱霸凌期間，尚難認原告所罹患憂鬱症、睡眠
    障礙，全數因被告甲○○、乙○○之行為所造成，而有相當因果
    關係。
　㈤綜上，原告雖罹患憂鬱症、睡眠障礙，但其所稱之被告甲○○
    、乙○○職場霸凌行為，尚難認已達不法侵害之程度，且原告
    所罹之憂鬱症、睡眠障礙，難認與其所稱之被告甲○○、乙○○
    職場霸凌行為間有相當因果關係，是本件既無由認定被告甲
    ○○、乙○○應負侵權或共同侵權行為損害賠償責任，被告公司
    當亦無庸負民法第28條、第188條第1項前段及公司法第23條
    之法人僱用人、公司負責人連帶賠償責任。又原告未證明被
    告乙○○、甲○○對其施以職場霸凌、不法侵害行為，即難認公
    司對原告受僱期間，生命、身體、健康有受危害之虞之保護
    及預防，有所疏失，被告公司自無庸負民法第184條第2項之
    侵權行為損害賠償責任。
四、綜上所述，原告依民法第28條、第184條第1項前段、第2項
    、第185條、第188條第1項前段及公司法第23條規定，訴請
    被告甲○○、乙○○、被告公司連帶給付301,600元及自民事起
    訴狀繕本送達被告翌日起至清償日止，按週年利率5％計算之
    法定遲延利息，於法無據，應予駁回。又原告就被告之訴既
    屬無據，對被告假執行之聲請即失所依附，亦屬無據，應並
    予駁回。再者，本件事證已臻明確，兩造其餘攻擊防禦方法
    及所舉證據，經審酌後，認與判決結果不生影響，爰不逐一
    論列，併此敘明。
五、據上論結，本件原告之訴為無理由，判決如主文。 　     
中　　華　　民　　國　　111 　年　　9 　　月　　15　　日
                    勞動法庭    法  官  莊毓宸
正本係照原本作成。
如對本判決上訴，須於判決送達後20日內向本院提出上訴狀。如
委任律師提起上訴者，應一併繳納上訴審裁判費。
中　　華　　民　　國　　111 　年　　9 　　月　　15　　日
                                書記官  劉欣怡